臺灣桃園地方法院交通事件裁定　　　　 95年度交聲字第560號
原處分機關　交通部公路總局新竹區監理所桃園監理站
異　議　人　甲○○
即受處分人
代　理　人　邱昱程
上列異議人即受處分人因違反道路交通管理處罰條例案件，對於
交通部公路總局新竹區監理所桃園監理站中華民國95年10月27日
桃監裁罰字第裁52-P00000000號違反道路交通管理事件裁決書所
為之處分聲明異議，本院裁定如下：
    主  文
異議駁回。
    理  由
一、原處分意旨略以：異議人即受處分人甲○○所有之車牌號碼
    8886－NT號自用小客車（下稱上開自小客車），於民國95年
    7 月19日9 時25分許，行經台九線179 ．6 公里處，汽車駕
    駛人行車速度，超過規定之最高時速20公里以上40公里以下
    ，為花蓮縣警察局新城分局警員逕行舉發違反道路交通管理
    處罰條例第40條，並填製花蓮縣警察局花警交字第P0000000
    0 號舉發違反道路交通管理事件通知單（下稱系爭違規通知
    單），後經裁決機關即交通部公路總局新竹區監理所桃園監
    理站（下稱桃園監理站）於95年10月27日以桃監裁罰字第裁
    52-P 00000000 號違反道路交通管理事件裁決書（下稱系爭
    裁決書），依道路交通管理處罰條例第40條之規定，裁處異
    議人罰鍰新臺幣2000元。
二、本件聲明異議意旨：異議人即受處分人甲○○雖係上開自小
    客車之所有人，惟於前揭違規時、地，駕駛上開自小客車之
    人為邱昱程，而異議人已經依照交通處罰條例第85條辦理，
    駕駛人亦一再向桃園監理站說明並承認其駕駛行為，該監理
    站卻無視人民權益做故意刁難處理，然異議人已經指明駕駛
    人身份，駕駛人也親自到桃園監理站告知承認駕駛人行為，
    桃園監理站沒有理由不接受，為此，聲明異議要求撤銷原處
    分，改為不罰云云。
三、按汽車駕駛人，行車速度，超過規定之最高時速，或低於規
    定之最低時速，除有第四十三條第一項第二款情形（即行車
    速度，超過規定之最高時速六十公里以上）外，處新臺幣一
    千二百元以上二千四百元以下罰鍰，道路交通管理處罰條例
    第40條定有明文。
四、經查：
（一）本件違規事實係異議人所有之上開自小客車，於95年7 月
      19日9 時25分許，行經台九線179 ．6 公里處，限速50公
      里，經自動測速照相測得時速82公里，超速32公里，即汽
      車駕駛人行車速度，超過規定之最高時速20公里以上40公
      里以下，為花蓮縣警察局新城分局警員逕行舉發，而填製
      系爭違規通知單，後經裁決機關於95年10月27日裁決處罰
      鍰新臺幣2000元，有前揭違規通知單、裁決書各1 份附卷
      可稽。
（二）上揭違規事實有採證照片1 幀附卷可稽，且觀諸上開採證
      照片確顯示測得上開自小客車之時速為82公里，職是，上
      開自小客車於前述時、地行車速度，超過規定之最高時速
      20公里以上40公里以下一情應可認定。
（三）至異議人雖以前揭情詞置辯，惟按本條例之處罰，受舉發
      違反道路交通管理事件之受處罰人，認為受舉發之違規行
      為應歸責他人者，應於舉發違反道路交通管理事件通知單
      應到案日期前，檢附相關證據及應歸責人相關證明文件，
      向處罰機關告知應歸責人，處罰機關應即另行通知應歸責
      人到案依法處理。逾期未依規定辦理者，仍依本條例各該
      違反條款規定處罰，道路交通管理處罰條例第85條第1 項
      定有明文。而系爭裁決書所據以裁決之舉發違規事實，係
　　　系爭違規通知單所舉發之違規事實，而系爭違規通知單前
      於95年8 月11日經警填製後，於95年8 月16日交寄，並於
      95年8 月18日經送達至異議人之住所地即桃園縣桃園市○
      ○路96號2 樓，由異議人之家屬吳明堂代為收受等情，有
      花蓮縣警察局新城分局以95年12月1 日新警交字第095400
      0592號函送到院之中華民國郵政交寄大宗掛號函件存根、
      傳真查詢國內各類掛號郵件查單各1 份附卷可稽（以上均
      影本，附於本院卷），且異議人之住所地確設在上址，亦
      有個人基本資料查詢結果1 份附卷足憑，堪認系爭通知單
      業於95年8 月18日合法送達於異議人。再觀諸前揭道路交
      通管理處罰條例第85條第1 項之規定，倘受本件舉發違反
      道路交通管理事件之受處罰人即異議人，認為受舉發之上
      開違規行為應歸責他人者，則應於系爭違規通知單應到案
      日期前（即95年9 月10日），檢附相關證據及應歸責人相
      關證明文件，向處罰機關告知應歸責人，然本件異議人係
      於95年9 月30日郵寄陳述書至臺北市交通事件裁決所，陳
      述：伊是上開自小客車之車主，伊沒有駕照也不會駕駛，
      上開自小客車違規由駕駛人邱景川負一切責任等語，而經
      該裁決所於95年10月3 日收受，有臺北市交通事件裁決所
      95年10月5 日北市裁三字第09543327700 號函及隨函檢送
      之陳述書等附卷可考，顯見異議人逾期未依上開規定辦理
      ，是依前揭道路交通管理處罰條例第85條第1 項之規定，
      自仍依本條例各該違反條款規定處罰，從而，異議人上開
      所辯其已依前揭道路交通管理處罰條例第85條之規定辦理
      云云，非屬有據。
（四）再者，查桃園監理站電腦紀錄，上開自小客車歷次違規紀
      錄共有7 筆，除本件及G6DA02452 號違規單，因異議人並
      無於「應到案日期」前向桃園監理站陳述違規駕駛人，桃
      園監理站依規處分汽車所有人（即異議人）外；餘5 件違
      規案，桃園監理站均已依道路交通管理處罰條例第85條規
      定歸責駕駛人邱昱程，並移轉管轄地臺北市交通事件裁決
      所列管等節，亦有桃園監理站95年12月27日竹監桃字第09
      51001563號函及隨函檢送之違規查詢報表及相關函文等資
      料附卷可佐，足認異議人上開所指桃園監理無視人民權益
      做故意刁難處理云云，應尚與事實有間，併此敘明。
（五）綜上所述，本件異議人所有之上開自小客車於上揭時、地
      ，行車速度，超過規定之最高時速20公里以上40公里以下
      ，異議人於接獲系爭違規通知單後，未於上載應到案日期
      （即95年9 月10日）前，檢附相關證據及應歸責人相關證
      明文件，向處罰機關告知應歸責人，而裁決機關則依前揭
      道路交通管理處罰條例第40條，違反道路交通管理事件統
      一裁罰基準及處理細則第43條、第44條、第67條規定，對
      異議人處新臺幣2000元之罰鍰，經核並無違法之處，異議
      意旨求為撤銷原裁決，非有理由，應予駁回。
據上論斷，應依道路交通管理處罰條例第87條第2 項、道路交通
案件處理辦法第19條，裁定如主文。
中　　華　　民　　國　　96　　年　　3 　　月　　1 　　日
                             交通法庭法  官  王美玲
以上正本證明與原本無異。
如不服本裁定，應於裁定送達後5日內向本院提出抗告狀。
                                     書記官  吳玉蘭
中　　華　　民　　國　　96　　年　　3 　　月　　1 　　日
